# 陈老师，关于整体变更求助

提问人：唯单 时间：2014-04-12 00:55:52
一公司实收资本 9000 万，资本公积 1000 万，未分配利润-2000万，现想整体变更股份有限公司，请问，现净资产 8000 万，变更时，账务处理是这样吗？ 借：实收资本 9000 资本公积 1000 未分配利润-2000 贷：股本 9000 贷：未分配利润-1000 ？

回答人：chenyiwei
整体变更时，应把基准日经审计的帐面净资产整体折合为股份有限公司的股本和“资本公积——股本溢价”，不保留原先的留存收益余额（无论正负）。像这样经审计的净资产小于原有限责任公司实收资本的情况，只能进行减资处理，在履行公司法规定的通知债权人、公告等程序后，可折合的股份有限公司股本最多为 8000 万元。